---
name: Karl-Gunnar
surname: Severinsen
position: "MSc in Business / Siviløkonom"
address: "Fjellvegen 25, 5532 Haugesund"
phone: +47 452 10 733
profilepic: "./img/severinsen5.jpg"
email: "karlgunnar89@outlook.com"
github: dunnar666
linkedin: karlgunnar89
date: "`r format(Sys.time(), '%B %Y')`"
docname: CV
output: vitae::awesomecv
lang: nb-NO
header-includes:
  \usepackage{float}
---

```{r setup, include=FALSE}
knitr::opts_chunk$set(echo = FALSE,
                      warning = FALSE,
                      message = FALSE)

require(xfun)

packages <- c('vitae'     # The CV's LaTeX Template
             ,'tibble'    # Data structure for tribbles
             ,'magrittr'  # The Pipe %>%
             ,'here'      # Relative File Paths
             ,'readr'     # Data Loading
             ,'glue'      # String Manipulation
            )

xfun::pkg_attach2(packages, message = FALSE)


library(emojifont)
library(fontawesome)
library(dplyr)
library(kableExtra)
```

\faIcon{hand-sparkles} Litt om meg
==================================

 * Engasjert, lærevillig og evner å sette meg fort inn i nye arbeidsoppgaver.
 * Alltid godt humør og trives godt i samarbeid, og i en hektisk hverdag.
 * Lidenskap for blant annet tall, forskning, analyse og behandling av data.

\faIcon{university} Utdanning
==================================

```{r EDUCATION}

tribble(
    ~degree, ~startYear, ~endYear, ~inst, ~where, ~detail,
    "Høgskulen på Vestlandet (HVL)", 2020, 2022, "Master of Science in Business, Regional Economics and Innovation", "Haugesund", "Oppnår tittel --- Master of Science in Business",
    "Høgskulen på Vestlandet (HVL)", 2020, 2022, "Master of Science in Business, Regional Economics and Innovation", "Haugesund", "Oppnår tittel --- Siviløkonom",
    "Høgskolen Stord/Haugesund (HSH)", 2013, 2016, "Bachelor i økonomi og administrasjon", "Haugesund", "Regnskapsprofil",
    "Høgskolen Stord/Haugesund (HSH)", 2009, 2010, "Grunnskolelærerutdanning, GLU 5-10", "Stord", NA,
    "Skeisvang videregående skole", 2005, 2008, "Allmenne, økonomiske og administrative fag", "Haugesund", NA,
) %>%
  detailed_entries(
    with = inst,
    what = degree,
    why = detail,
    when = glue::glue("{startYear} --> {endYear}",.na = ""),
    where = where
  )

```

\faIcon{briefcase} Arbeidserfaring
============================================

```{r EMPLOYMENT}

tribble(
    ~title, ~unit, ~startMonth, ~startYear, ~endMonth, ~endYear, ~where, ~detail,
    "Assistent", "Høgskulen på Vestlandet", "Januar", 2022, "Juni", 2022, "Haugesund", "Studentrepresentant i jobbintervjuer",
    "Assistent", "Høgskulen på Vestlandet", "Januar", 2022, "Juni", 2022, "Haugesund", "Veiledning arbeidskrav i faget Anvendt by- og regionaløkonomi",
    "Lærerassistent", "Høgskulen på Vestlandet", "August", 2021, "Desember", 2021, "Haugesund", "DATA SCIENCE ---  Bistod studenter med installasjon og oppsett av bl.a. programmeringsverktøyet R Studio. Veiledning og hjelp ved arbeidskrav",
    "Lærerassistent", "Høgskulen på Vestlandet", "August", 2021, "Desember", 2021, "Haugesund", "ØKONOMETRI --- Klargjøring og presentasjon (i klasserom, 4t ukentlig) av oppgaver i faget, ved bruk av R Studio",
    "Lærerassistent", "Høgskulen på Vestlandet", "August", 2021, "Desember", 2021, "Haugesund", "Generell veiledning og hjelp underveis i begge fag",
    "IT-lærer", "Folkeuniversitetet", "Juni", 2021, "Juli", 2021, "Haugesund", "Somerkurs for NAV Haugesund, fulltid 3 uker",
    "IT-lærer", "Folkeuniversitetet", "Juni", 2021, "Juli", 2021, "Haugesund", "Ansvar for egen klasse med 10 elever",
    "IT-lærer", "Folkeuniversitetet", "Juni", 2021, "Juli", 2021, "Haugesund", "HOVEDOPPGAVER --- Gi innvandrere grunnleggende innføring i bruk av PC, enkel tekstbehandling, søkemotorer, Teams, o.l.",
    "Praksisstudent", "Haugaland Kraft AS", "Mars", 2021, "Juni", 2021, "Haugesund", "Praksis gjennom studiet, fulltid 10 uker",
    "Praksisstudent", "Haugaland Kraft AS", "Mars", 2021, "Juni", 2021, "Haugesund", "Laget konkurrentanalyse inkl. forretningsmodeller",
    "Praksisstudent", "Haugaland Kraft AS", "Mars", 2021, "Juni", 2021, "Haugesund", "Laget spørreundersøkelse og analyse av resultatene",
    "Praksisstudent", "Haugaland Kraft AS", "Mars", 2021, "Juni", 2021, "Haugesund", "Presentasjon av arbeidet underveis, og av sluttprodukt, for ledelse og øvrig interesserte",
    "Taxisjåfør", "Gerd Helgesen (L-618 v/Haugesund Taxi)", "Juli", 2017, "August", 2020, "Haugesund", "Fulltid, 6-7 dager i uka",
    "Taxisjåfør", "Gerd Helgesen (L-618 v/Haugesund Taxi)", "Juli", 2017, "August", 2020, "Haugesund", "Persontransport mot vederlag",
    "Taxisjåfør", "Gerd Helgesen (L-618 v/Haugesund Taxi)", "Juli", 2017, "August", 2020, "Haugesund", "Stort fokus på kundeservice, skiftoppgjør",
    "Taxisjåfør", "Geir-Inge Severinsen (L-602 v/Haugesund Taxi)", "November", 2009, "Mai", 2017, "Haugesund", "Fulltid, 5-7 dager i uka (3-4 dager i uka gjennom studietiden)",
    "Taxisjåfør", "Geir-Inge Severinsen (L-602 v/Haugesund Taxi)", "November", 2009, "Mai", 2017, "Haugesund", "Persontransport mot vederlag",
    "Taxisjåfør", "Geir-Inge Severinsen (L-602 v/Haugesund Taxi)", "November", 2009, "Mai", 2017, "Haugesund", "Stort fokus på kundeservice, skiftoppgjør",
    "Portør", "Haugesund Sjukehus", "August", 2008, "August", 2009, "Haugesund", "Vikar kveld/natt",
    "Portør", "Haugesund Sjukehus", "August", 2008, "August", 2009, "Haugesund", "Transportering av pasienter, utkjøring av mat/tøy til avdelinger, hente boss alle avd., hjelp ved hjertestans mm",
    "Butikkmedarbeider", "Bike Brothers, Spinn Sykkelshop, Bon Appetit", NA, 2006, NA, 2008, "Haugesund", "Diverse deltidsjobber"
) %>%
  detailed_entries(
    with = title,
    what = unit,
    why = detail,
    when = glue::glue("{startMonth} {startYear} --> {endMonth} {endYear}",.na = ""),
    where = where
  )

```

\faIcon{brain} Ferdigheter
================================

\smallskip

\faIcon{cogs} Tekniske ferdigheter
---------------------------------


```{r TECHTABLE, results='markup'}
tribble(
   ~`Programmeringsspråk`, ~Software, ~Annet, ~`Microsoft Office`,
  "R",
  "AMPL -- QGIS -- RStudio",
  "Git -- Markdown -- LaTeX",
  "Excel -- Outlook -- PowerPoint -- Word"
) |>
  kable(booktabs = T, align = 'c', escape = F, format = "latex") |>
  kable_styling(full_width = F, font_size = 9, latex_options = "HOLD_position") |> 
  row_spec(0, bold = T, color = "#009acd") |> 
  row_spec(1, bold = F, color = "#7f7f7f") |> 
  column_spec(column = 1:4, width = '3.5cm')
```

\bigskip

\faIcon{language} Språk
-------------------------------

```{r LANGUAGES, results='markup'}

tribble(
    ~Norsk, ~Engelsk, ~Tysk,
    "Morsmål",
    "Flytende",
    "Grunnleggende"
) |>
  kable(booktabs = T, align = 'c', escape = F, format = "latex") |>
  kable_styling(full_width = F, font_size = 9, latex_options = "HOLD_position") |> 
  row_spec(0, bold = T, color = "#009acd") |> 
  row_spec(1, bold = F, color = "#7f7f7f") |> 
  column_spec(column = 1:3, width = '3cm')
```

\faIcon*{file} Publikasjoner
===========================

```{r PUBLICATIONS}
library(dplyr)
#knitr::write_bib(c("vitae", "tibble"), "packages.bib")

bibliography_entries("packages.bib") %>%
  arrange(desc(author$family), issued)
```
